臺灣台中地方法院民事判決　九十三年度簡上字一七五號
　　上　訴　人　丙○○
　　訴訟代理人　熊賢祺律師
　　複　代理人　乙○○
　　被　上訴人　甲○○
右當事人間請求損害賠償事件，上訴人對於民國九十三年三月三十一日本院台中簡易
庭九十三年度中簡字第四○號第一審判決提起上訴，本院於九十三年八月二十日言詞
辯論終結，判決如下：
    主      文
上訴駁回。
第二審訴訟費用由上訴人負擔。
    事實及理由
一、被上訴人起訴主張：其於民國（下同）九十一年八月二十一日晚上九時三十分，
    自屏東搭乘國光客運股份有限公司之巴士返回台中時，在車上因將椅背往後靠，
    引起上訴人丙○○不悅，辱罵被上訴人「死爸、幹你娘」，並動手毆打被上訴人
    嘴部，右眼成傷，嗣復將被上訴人之太陽穴毆打成傷，直至該車駛抵台中市國光
    公司車站下車時，再遭上訴人三度毆傷頭部，被上訴人不支倒地，昏迷不省人事
    ，而上訴人之刑責業經鈞院九十二年度中簡字第一四二二號判處有期徒刑四月，
    如易科罰金以三百元折算一日，嗣並經鈞院以九十二年度中簡上字第三五一號判
    決上訴駁回而告確定。爰依侵權行為之法律關係，請求上訴人賠償被上訴人醫藥
    費、勞動能力喪失費用、慰撫金等合計新台幣（下同）四十萬七千零二元及自起
    訴狀繕本送達翌日起至清償日止按年息百分之五計算之利息。上訴人則以：兩造
    因故發生口角，上訴人係欲掙脫被上訴人拉扯始導致被上訴人受傷，且被上訴人
    傷勢甚為輕微，請求金額顯然過高等語資為抗辯。
二、本件原審判決上訴人應給付被上訴人六萬五千二百八十六元，及自九十二年九月
    四日起至清償日止，按年息百分之五計算之利息，並依職權及聲請分別為假執行
    及免為假執行之宣告，而駁回被上訴人其餘請求。上訴人就原審判決上訴人應給
    付被上訴人慰撫金六萬元部分聲明不服，求為將原判決所命給付超過五千二百八
    十六元，及該部分假執行之宣告均廢棄，廢棄部分駁回被上訴人在第一審之訴；
    被上訴人則求為判決駁回上訴（原審駁回被上訴人請求部分，未據被上訴人聲明
    不服，業已確定）。
三、本件經兩造確認爭點為：原審核定之慰撫金六萬元是否過高？按不法侵害他人之
    身體者，被害人雖非財產上之損害，亦得請求賠償相當之金額，民法第一百九十
    五條第一項定有明文。上訴人對被上訴人主張其於右揭時地遭上訴人毆傷之事實
    已不爭執，且上訴人刑事部分，亦經本院台中簡易庭九十二年度中簡字第一四二
    二號刑事簡易判決以上訴人犯傷害罪，處有期徒刑四月，如易科罰金以三百元折
    算一日，嗣復經本院刑事庭以九十二年度中簡上字第三五一號判決駁回上訴確定
    ，此業據本院調閱上開刑事案卷查核無訛，則被上訴人依上開法條規定請求上訴
    人給付慰撫金，已無不合。而慰撫金數額之核定，應斟酌兩造身分、地位及經濟
    狀況，最高法院著有八十六年度台上字第五一一號判決可資參照，本院斟酌被上
    訴人陳稱其為國小畢業，擔任臨時工及於市場擺攤維生，月入約二萬五千元，為
    中度肢障者，領有殘障手冊，且為單親媽媽，名下並無財產，及上訴人之教育程
    度為國中畢業，未婚，任職貨車司機，月入約二萬元，名下無任何財產，業據兩
    造陳明在卷，並有本院函查兩造之財產明細資料在卷可稽；以及被上訴人因上訴
    人之行為，受有上頜側門牙輕微動搖、右臉部、左額頭瘀腫、頸背瘀腫傷等傷害
    ，有行政院衛生署台中醫院出具之診斷證明書、驗傷診斷書、惠德牙醫診所開立
    之診斷證明書及本院刑事庭法官向台中醫院調取之病歷資料等附於上開刑事案卷
    內可參，足認被上訴人之身體及精神確受有痛苦等一切情狀，認原審判決上訴人
    應給付被上訴人慰撫金六萬元，並無不當。則上訴人以原審核定之慰撫金過高為
    由，請求廢棄改判，為無理由，應予駁回。
四、結論：本件上訴為無理由，依民事訴訟法第四百三十六條之一第三項、第四百四
    十九條第一項、第七十八條，判決如主文。
中　　　華　　　民　　　國　　九十三　　年　　　九　　　月　　   三 　　日
                                  臺灣臺中地方法院民事第二庭
~B審判長法　官　許冰芬
~B　　　法　官　許文碩
~B　　　法　官　吳幸芬
右正本證明與原本無異
不得上訴。
中　　　華　　　民　　　國　　九十三　　年　　　九　　　月　　   三 　　日
~B法院書記官
